【裁判字號】    92,台上,6446
【裁判日期】    921120
【裁判案由】    強盜等罪
【裁判全文】
最高法院刑事判決                              九十二年度台上字第六四四六號
    上  訴  人  甲○○
右上訴人因強盜等罪案件，不服台灣高等法院中華民國九十二年九月三日第二審判決
（九十二年度上訴字第二一○九號，起訴案號：台灣桃園地方法院檢察署九十年度偵
字第一三○四六、一七八○九、一八九○二、一九三五九、二○五二三號），提起上
訴，本院判決如左：
    主  文
上訴駁回。
    理  由
按刑事訴訟法第三百七十七條規定：上訴於第三審法院，非以判決違背法令為理由，
不得為之。是提起第三審上訴，應以原判決違背法令為理由，係屬法定要件。且必須
依據卷內資料為具體之指摘，並足據以辨認原判決已具備違背法令之形式，始屬相當
。本件原判決依憑上訴人甲○○於警訊、偵查中之自白，被害人李洪麟之指訴及自綑
綁被害人之膠帶上採得上訴人之指紋，而認定上訴人與陳有廷（通緝中）共同於民國
九十年四月十二日晚上，搭乘被害人所駕駛之七Ｑ｜五七八號營業小客車，到達桃園
縣蘆竹鄉○○路某倉儲公司前之偏僻路上，持刀抵住被害人頸部，合力以膠帶綑綁被
害人雙手、雙腳，至使不能抗拒而拿取其財物及營業車，涉犯修正後刑法第三百三十
條第一項之加重強盜罪事實，已詳其所憑之證據及認定之理由，經核尚無違背法令
之情形。上訴人就強盜部分上訴意旨略稱：上訴人係因交友不慎誤觸刑案，於九十年
一、二月間認識陳有廷，在其慫恿下犯了強盜罪，但上訴人與陳有廷皆年約四十歲，
原判決理由中引述被害人於警訊所稱犯案之歹徒，一人年約三十至四十歲左右，另一
人年約二十歲左右，則認定之事實與所採證據不相符合，有證據上理由矛盾之違誤云
云。惟原判決認定上訴人有共同加重強盜罪行之事實，並非僅依被害人之指訴為論據
，且其對歹徒年齡之描述，亦非原判決採為認定上訴人犯罪事實之證據，要無證據上
理由矛盾之可言。上訴人此部分之指摘，不足據以辨別原判決已具備違背法令之形式
，自屬違背法律上之程式。又上訴人另犯刑法第三百四十六條第三項、第一項恐嚇取
財未遂罪及同法第三百二十一條第一項第三款加重竊盜罪，為刑事訴訟法第三百七十
六條第二款、第六款所列之案件，既經第二審判決，依法自不得上訴於第三審法院，
上訴人竟復一併提起上訴，顯非法之所許，均應從程序上予以駁回。
據上論結，應依刑事訴訟法第三百九十五條前段，判決如主文。
中      華      民      國    九十二    年     十一     月     二十     日
                              最高法院刑事第七庭
                                  審判長法官  莊  登  照
                                        法官  洪  明  輝
                                        法官  黃  一  鑫
                                        法官  魏  新  和
                                        法官  林  秀  夫
      右正本證明與原本無異
                                              書  記  官
中      華      民      國    九十二    年     十一     月    二十六    日


司法院資訊處製作；財團法人民間司法改革基金會備份。
